臺灣桃園地方法院民事裁定
111年度小上字第100號
上  訴  人  高珍妮即Jasette D-Palatan


被  上訴人  昇陽顧問有限公司


法定代理人  胡曼玲  
上列當事人間請求返還借款事件，上訴人對於中華民國111年3月
8日本院中壢簡易庭110年度壢小字第1678號第一審判決提起上訴
，本院裁定如下：
    主  文
上訴駁回。
第二審訴訟費用新臺幣壹仟伍佰元由上訴人負擔。
    理  由
一、上訴意旨略以：當初是逃逸外籍移工用上訴人的名字及身分
    向金主借錢，不是上訴人所借的。當初上訴人有幫忙清償新
    台幣（下同）30,000元，剩下的欠款應向實際借款人催討云
    云。並聲明求為判決：原判決不利於上訴人之部分廢棄。
二、按對於小額訴訟程序第一審判決之上訴，非以其違背法令為
    理由，不得為之，又其上訴狀內應記載上訴理由，表明下列
    各款事項：㈠原判決所違背之法令及其具體內容；㈡依訴訟資
    料可認為原判決有違背法令之具體事實，民事訴訟法第436 
    條之24第2 項、第436 條之25分別定有明文。是當事人以小
    額訴訟程序之第一審判決違背法令為理由提起上訴時，就原
    判決如何不適用法規或適用法規不當，其上訴狀或理由書應
    有具體之指摘，並揭示該法規之條項或其內容；如依民事訴
    訟法第469 條第1 款至第5 款所列各款事由提起上訴者，其
    上訴狀或理由書應揭示合於該條款之事實，若小額訴訟程序
    上訴人之上訴狀或理由書未依上述方法表明者，自難認已對
    原判決之違背法令有具體之指摘，其上訴即不合法（參最高
    法院71年台上字第314 號判例意旨）。而依民事訴訟法第43
    6 條之32第2 項規定，第469 條第6 款之判決不備理由或理
    由矛盾之當然違背法令於小額事件之上訴程序並不準用，是
    於小額事件中所謂違背法令，並不包含認定事實錯誤、取捨
    證據不當或就當事人提出之事實或證據疏於調查或漏未斟酌
    之判決不備理由情形。而上訴不合法者，第二審法院應依同
    法第436 條之32第2 項準用第444 條第1 項規定，以裁定駁
    回之。
三、經查，細繹上訴人所執前揭上訴理由，僅是陳述對於原審判
    決認定借款當事人、欠款數額之不認同，既未具體指摘原審
    判決有何不適用法規或適用不當之情形，復未指明所違背之
    法規、法則、司法解釋或最高法院判例，且就整體訴訟資料
    亦無從認定原判決有何違背法令之具體事實，自難認上訴人
    對該判決之如何違背法令已有具體之指摘，是上訴人以前開
    上訴理由提起上訴，顯未合法表明上訴理由。從而，上訴人
    提起本件上訴，並不合法，揆諸前開說明，本院自毋庸命其
    補正，逕以裁定駁回其上訴。
四、按於小額訴訟之上訴程序，法院為訴訟費用之裁判時，應確
    定其費用額，民事訴訟法第436 條之32第1 項準用同法第43
    6 條之19第1 項規定甚明。查本件上訴人所提之上訴既經駁
    回，則第二審訴訟費用即裁判費新臺幣1,500 元，即應由上
    訴人負擔。
五、據上論結，本件上訴為不合法，依民事訴訟法第436 條之32
    第1 項、第2 項、第471 條第1 項、第444 條第1 項前段、
    第95條、第78條、第436 條之19，裁定如主文。
中　　華　　民　　國　  111 　年　　8　　月　　 11　　日
                  民事第三庭審判長法  官  周玉羣
                                  法  官  張世聰
                                  法  官  張益銘

以上正本係照原本作成
本裁定不得抗告。
中　　華　　民　　國　　111 　年　　 8   月　   11 　日
                                  書記官　李毓茹